臺灣高雄地方法院刑事判決　　　　　　　　　　　　九十三年度訴字第一七五四號
　　公　訴　人　臺灣高雄地方法院檢察署檢察官
　　被　　　告　乙○
右列被告因毒品危害防制條例案件，經檢察官提起公訴（九十三年度毒偵緝字第三三
六號），被告於本院準備程序進行中，就被訴事實為有罪之陳述，經本院告知簡式審
判程序意旨，並聽取公訴人及被告之意見後，本院合議庭裁定由受命法官獨任依簡式
審判程序審理，判決如左：
    主  文
乙○連續施用第一級毒品，累犯，處有期徒刑柒月。
    事  實
一、乙○於民國八十五年間因違反肅清煙毒條例案件，經台灣高等法院高雄分院判處
    有期徒刑三年十月確定，於九十二年六月十五日縮刑期滿執行完畢，前於八十九
    年間之假釋期間內因施用毒品案件，經本院裁定送勒戒處所觀察勒戒後，認有繼
    續施用毒品之傾向，再經本院裁定令入戒治處所施以強制戒治，於九十一年五月
    八日強制戒治期滿，經臺灣高雄地方法院檢察署檢察官於九十一年八月十二日以
    九十一年度戒毒偵字第七五七號為不起訴處分確定。詎仍不知悔改，於上開不起
    訴處分確定後五年內復基於施用第一級毒品海洛因之概括犯意，連續自九十二年
    六月十六日出監後起至九十二年十二月三十日止，在高雄縣鳳山市○○路二十一
    巷二弄十二號十一樓住處房間之廁所內，以注射針筒將第一級毒品海洛因注射入
    體內之方式，施用第一級毒品海洛因多次，嗣於九十三年一月二日上十一時十五
    分許，在高雄市○○區○○路六十五號前，經警發現侯國龍（檢察官另案提起公
    訴）將海洛因一小包丟棄在地，而乙○亦在場，經其同意採尿送驗而獲悉上情。
二、案經高雄市政府警察局苓雅分局報請台灣高雄地方法院檢察署檢察官偵查起訴。
    理  由
一、本件被告乙○所犯為死刑、無期徒刑、最輕本刑為三年以上有期徒刑以外之罪，
    其於準備程序進行中，就被訴事實為有罪之陳述，經告知簡式審判程序之旨，並
    聽取當事人之意見後，本院合議庭裁定由受命法官獨任進行簡式審判程序，合先
    敘明。
二、右揭事實，業據被告乙○於檢察官偵訊及本院審理中自白不諱，且其為警查獲時
    所採取之尿液，經送請高雄市立凱旋醫院檢驗結果，呈嗎啡陽性反應，有該院九
    十三年一月十三日高市凱醫檢字第○一五五一號煙毒尿液檢驗成績書一紙附卷可
    稽，被告上開自白與事實相符，自可採為認定事實之證據，其施用第一級毒品海
    洛因之事實，堪以認定。被告前於八十九年間因施用毒品案件，經本院裁定送勒
    戒處所觀察勒戒後，認有繼續施用毒品之傾向，再經本院裁定令入戒治處所施以
    強制戒治，於九十一年五月八日強制戒治期滿，經臺灣高雄地方法院檢察署檢察
    官於九十一年八月十二日以九十一年度戒毒偵字第七五七號為不起訴處分確定之
    事實，有該不起訴處分書、臺灣高等法院被告全國前案紀錄表、本院被告院內索
    引卡紀錄表、臺灣高雄地方法院檢察署刑案資料查註紀錄表各一紙附卷可參，其
    於前開不起訴處分確定判決後，五年內再犯本件施用第一級毒品罪，事證明確，
    應予依法論科。
三、按被告行為後，毒品危害防制條例部分條文業於九十二年七月九日經總統修正公
    布，並自九十三年一月九日起施行，惟毒品危害防制條例此次修正，對於同條例
    第十條關於施用第一、二級毒品之犯罪構成要件及刑罰規定均未修正，亦即被告
    所犯之罪本刑部分，毫無變更，並不生新舊法比較問題。本件被告前因施用毒品
    案件，經送勒戒處所觀察、勒戒後，認有繼續施用毒品傾向，經強制戒治期滿後
    ，由檢察官不起訴處分確定，於不起訴處分後五年內再犯本案施用毒品犯行，依
    修正前、後之毒品危害防制條例第二十三條第二項之規定，均屬應依法論罪科刑
    之行為，是核被告所為，係犯毒品危害防制條例第十條第一項之施用第一級毒品
    罪。被告施用第一級毒品前後持有海洛因之低度行為，應為施用之高度行為所吸
    收，不另論罪。又被告先後多次施用第一級毒品之犯行，時間緊接，手法相同，
    觸犯構成要件同一之罪名，顯係基於概括犯意反覆為之，爰依連續犯之規定論以
    一罪，並依法加重其刑。被告於八十五年間因違反肅清煙毒條例案件，經台灣高
    等法院高雄分院判處有期徒刑三年十月確定，於九十二年六月十五日縮刑期滿執
    行完畢之事實，有臺灣高等法院被告全國前案紀錄表及臺灣高雄地方法院檢察署
    刑案資料查註紀錄表各一份在卷可稽，其於刑之執行完畢五年以內再犯本件有期
    徒刑以上之罪，為累犯，依刑法第四十七條規定遞加重其刑。爰審酌被告歷經觀
    察、勒戒、強制戒治等程序，猶無法戒絕毒癮，仍再度施用海洛因，顯見其意志
    不堅，無悔改之決心，本不宜寬貸，惟念其所為尚未害及他人，且犯後坦承犯行
    ，態度尚佳等一切情狀，量處如主文所示之刑。
據上論斷，應依刑事訴訟法第二百九十九條第一項前段、第二百七十三條之一第一項
，毒品危害防制條例第十條第一項、第十八條第一項前段，刑法第十一條、第五十六
條、第四十七條，判決如主文。
本案經檢察官甲○○到庭執行職務。
中      華      民      國    九十三    年      八      月     二十     日
                                  臺灣高雄地方法院刑事庭
                                      法  官    涂裕洪
右正本證明與原本無異。
如不服本判決，應於判決送達後十日內，向本院提出上訴狀。
                                      書記官    賴佳慧
中    華    民    國      九十三     年      八     月      二十三      日
附錄本判決論罪科刑法條：
毒品危害防制條例第十條
施用第一級毒品者，處六月以上五年以下有期徒刑。
施用第二級毒品者，處三年以下有期徒刑。
